【裁判字號】    95,易,350
【裁判日期】    950328
【裁判案由】    竊盜
【裁判全文】
臺灣臺北地方法院刑事判決               95年度易字第350號
公  訴  人  臺灣臺北地方法院檢察署檢察官
被      告  甲○○
上列被告因竊盜案件，經檢察官提起公訴（95年度偵緝字第172
、173號），經訊問被告後，被告於準備程序進行中就被訴事實
為有罪之陳述，本院合議庭裁定由受命法官獨任進行簡式審判程
序審理，判決如下：
    主  文
甲○○共同連續攜帶兇器竊盜未遂，累犯，處有期徒刑陸月，如
易科罰金，以參佰元折算壹日。
    事  實
一、甲○○於民國89年間因犯竊盜罪，經本院判處有期徒刑4月
    確定，於90年8月13日執行完畢；又於92年因施用第二級毒
    品及竊盜罪，分別經臺灣高等法院、臺灣高等法院臺中分院
    均判處有期徒刑8月確定，經法院定應執行刑為有期徒刑1年
    3月，甫於94年3月9日執行完畢。詎猶不知悔改，因染吸毒
    惡習，缺錢購毒施用，竟基於意圖為自己不法所有之概括犯
    意，先於94年7月13日下午4時許，與林盈志（另案通緝中）
    在臺北市○○區○○路與林森南路口，見丙○○所有停放路
    旁之車號LS-8841號自小貨車無人看管，乃用手伸入未緊閉
    之車窗以開啟車門，竊取置放車內之電腦主機2臺、電腦螢
    幕1個，得手後變賣得款花用殆盡。
二、又甲○○又基於同前之概括犯意，於同年9月13日下午4時38
    分許，夥同真實姓名年籍不詳、自稱林承志之成年男子，在
    臺北市○○區○○街、開封街口，以螺絲起子破壞乙○○所
    有停放路旁之車號3U-216 2自小貨車駕駛座旁車門門鎖，欲
    竊取車內之電鋸機1台，適因巡邏員警經過，為恐東窗事發
    而逃逸，致未得手。嗣警在丙○○所有自小貨車上採獲甲○
    ○之右環指及右小指指紋，而循線查悉上情。
三、案經臺北市政府警察局萬華分局報請臺灣臺北地方法院檢察
    署檢察官偵查起訴，嗣甲○○於本院準備程序就被訴事實為
    有罪之陳述，經合議庭裁定改行簡式審判程序。
    理  由
一、上開犯罪事實，業據被告甲○○於警詢、偵查及本院審理中
    坦承不諱，核與證人丙○○、乙○○證述之情節大致相符，
    並有臺北市政府警察局中正一分局現場勘察報告書、內政部
    警政署刑事警察局鑑驗書、現場採證照片16張、監視器翻拍
    照片4張在卷可資佐證，是被告之自白與事實相符。本件事
    證業已明確，被告甲○○之犯行堪以認定。
二、按刑法第321條第1項第3款規定所謂之兇器，其種類並無限
    制，凡客觀上足對人之生命、身體、安全構成威脅，具有危
    險性之兇器均屬之，最高法院79年臺上字第5253號著有判例
    可資參照，被告用以行竊之螺絲起子，質尖利銳，為足以殺
    傷人生命、身體之器械，顯為具有危險性之兇器。故核被告
    甲○○所為，係犯刑法第320條第1項之竊盜罪、第321條第1
    項第3款、第2項之攜帶兇器竊盜未遂罪。公訴人於起訴時，
    原認被告如事實欄二之行為係犯刑法第320條第1項之竊盜罪
    ，惟公訴人已於本院審理時當庭變更被告所犯法條為刑法第
    321條第1項第3款、第2項之攜帶兇器竊盜未遂罪，並已告知
    被告使其答辯，爰毋須再依刑事訴訟法第300條之規定，變
    更公訴人所引應適用之法條。被告與林盈志、被告與真實姓
    名年籍不詳、自稱林承志之成年男子間，分別就如事實欄一
    、二之竊盜、攜帶兇器竊盜未遂罪犯行，均有犯意之聯絡及
    行為之分擔，均為共同正犯。被告前開竊盜、加重竊盜未遂
    犯行，時間緊接、所犯均係構成要件相同之罪名，顯係基於
    概括犯意反覆為之，為連續犯，應依刑法第56條之規定，從
    一重論以攜帶兇器竊盜未遂罪處斷，並加重其刑。被告受有
    期徒刑之宣告及執行完畢已如犯罪事實欄所載，有臺灣高等
    法院被告前案紀錄表1份在卷可參，被告於有期徒刑執行完
    畢後5年內，再犯本件有期徒刑以上之罪，為累犯，應依刑
    法第47條之規定遞加重其刑。又被告所犯加重竊盜為未遂，
    依法減輕其刑，且先加後減之。爰審酌被告於警詢、偵查及
    本院審理中均坦白承認上開犯行，並表示悔意，犯後態度尚
    佳，犯罪手段及犯罪對於告訴人所生之損害等情狀，量處如
    主文所示之刑，並諭知易科罰金之折算標準。至被告犯罪所
    用之螺絲起子，並未扣案，又非違禁物，無證據證明尚屬存
    在，故不為沒收之諭知。
三、據上論斷，應依刑事訴訟法第273條之1第1項、第299條第1
    項前段，刑法第28條、第56條、第321條第1項第3款、第2項
    、第25條第2項、第47條、第41條第1項前段、罰金罰鍰提高
    標準條例第2條，判決如主文。
本案經檢察官於知慶到庭執行職務。
中    華    民    國    95    年    3     月    28    日
                  刑事第十二庭  法  官  曾正龍
以上正本證明與原本無異。
如不服本判決，應於判決送達後10日內，向本院提出上訴狀。
                                書記官  彭自青
中    華    民    國    95    年    3     月    28    日
附錄本案論罪法條全文：
刑法第321條
犯竊盜罪而有左列情形之一者，處6月以上、5年以下有期徒刑：
一、於夜間侵入住宅或有人居住之建築物、船艦或隱匿其內而犯
    之者。
二、毀越門扇、牆垣或其他安全設備而犯之者。
三、攜帶兇器而犯之者。
四、結夥三人以上而犯之者。
五、乘火災、水災或其他災害之際而犯之者。
六、在車站或埠頭而犯之者。
前項之未遂犯罰之。


司法院資訊處製作；財團法人民間司法改革基金會備份。
